臺灣桃園地方法院小額民事判決
111年度壢小字第25號
原      告  何舒安  
被      告  林佩茹  
上列當事人間請求返還墊款事件，於民國111年5月10日言詞辯論
終結，本院判決如下：
    主    文
被告應給付原告新臺幣79,128元，及自民國110年11月18日起至
清償日止，按年息百分之五計算之利息。
原告其餘之訴駁回。
訴訟費用新臺幣1,000元由被告負擔。
本判決原告勝訴部分得假執行。但被告如以新臺幣79,128元為原
告預供擔保，得免為假執行。
    理由要領
一、本件除下列理由要領外，依民事訴訟法第436條之18第1項規
    定，僅記載主文，其餘省略。
二、原告主張其於民國107年5月23日將門牌號碼為桃園市○○路00
    0○0號10樓房地（下稱系爭房地）之所有權移轉登記予被告
    ，並約定由被告按月支付該房地之社區管理費新臺幣（下同
    ）3,768元。詎被告自107年6月起至109年2月止均未繳納管
    理費，積欠21個月管理費共79,128元，均由原告代為繳納，
    為此爰依公寓大廈管理條例第21條、民法第179條、第181條
    規定，請求被告給付79,128元，及自起訴狀繕本送達翌日起
    至清償日止，按年息百分之五計算之利息，並自107年6月1
    日起至清償日止，按年息百分之五計算之違約金等語。
三、被告固不爭執原告將系爭房地所有權移轉登記予被告及管理
    費金額等情，惟辯稱兩造未約定管理費由誰負擔，且被告於
    此期間並無工作收入，上開管理費為家庭生活支出。又原告
    依兩造107年9月10日協議書第1條第4項約定應給付被告60萬
    元，原告僅支付被告20萬元，被告以剩餘40萬元主張抵銷云
    云。惟觀公寓大廈管理條例第18條、第21條，顯見區分所有
    權人或住戶有繳納公寓大廈公共基金之義務。被告於107年6
    月至109年2月間既為系爭房地之所有權人，自應依上揭規定
    繳納管理費。被告未能舉證說明兩造間有約定系爭房地過戶
    予被告後，仍應由原告代為支付管理費，或該管理費為家庭
    生活費之一部分，被告所辯自無足採。
四、又被告雖主張抵銷抗辯，惟觀兩造簽訂之上開協議書（本院
    卷第82頁）第1條第4項記載：甲方（即原告）同意自108年2
    月起，於婚姻關係存續中，按年於每月2月底前，給付60萬
    元予乙方（即被告）等語，可見兩造約定原告自108年2月起
    按年給付60萬元之前題為兩造斯時婚姻關係仍存在。然兩造
    業於107年10月8日離婚，原告自無給付被告60萬元之義務，
    被告主張以此為抵銷抗辯，亦不足採。至原告請求被告給付
    自107年6月1日起算之違約金部分，因原告並未提出任何證
    據證明兩造有支付違約金之約定，原告此部分主張，洵屬無
    據，不應准許。是原告依不當得利之法律關係請求被告返還
    其代墊之管理費79,128元，及自110年11月8日起算之遲延利
    息，為有理由，應予准許。逾此範圍之請求，不應准許，應
    予駁回。
五、訴訟費用負擔之依據：民事訴訟法第79條。另審酌本件原告
    敗訴部分僅違約金之請求，訴訟費用全部仍應由被告負擔為
    當，並依職權確定本件訴訟費用額如主文第3項所示。　　
中　　華　　民　　國　　111 　年　　6 　　月　　16 　日
                  中壢簡易庭      法  官  江碧珊
以上為正本係照原本作成。
如不服本判決，須以違背法令為理由，於判決送達後二十日內向
本庭（桃園市○○區○○路0 段000 號）提出上訴狀。（須按他
造當事人之人數附繕本）。如委任律師提起上訴者，應一併繳納
上訴審裁判費。
中　　華　　民　　國　　111 　年　　6 　　月　　16　　日
                                  書記官  張育誠